---
title: "preparacion de datos"
output: html_document
---

## Serie 2001 a 2016

Los datos tienen la siguiente pinta

```{r 2001-2016}
library(pxR)
df<-as.data.frame(read.px('./raw-data/01001.px'))
df<-unique(df[df$Ramas.de.actividad=='PRODUCTO INTERIOR BRUTO A PRECIOS DE MERCADO',])
names(df)<-c('period', 'kind','region','value')
series_2001_2010<-dcast(df,region~period, value.var = 'value')

head(series_2001_2010,3)
```
## Serie 1995-2004
Solo tomamos años anterioes al 2000

```{r 1995-2004}

df<-as.data.frame(read.px('./raw-data/re001.px'))
names(df)<-c('period', 'region', 'value')
series_1995_2000<-dcast(df,region~period, value.var = 'value')[,-c(2,3,4,5,6)]
head(series_1995_2000,3)
```

## Serie 1980-1996
Solo tomamos años anterioes a 1995

Este dataset incluye provincias, asi que tenemos que elegir "manualmente" las CCAA

Esta serie utiliza millones de pesetas, como unidad, que pasamos a miles de euros por homegenidad con las anteriores


```{r 1980-1996}

df<-as.data.frame(read.px('./raw-data/re002.px'))
names(df)<-c('period', 'region', 'value')
series_1980_1996<-dcast(df,region~period, value.var = 'value')[,-c(2,3)][c(1,10,14,15,16,19,20,30,36,41,45,48,53,54,55,56,60),]
series_1980_1996[,-1]<-round(series_1980_1996[,-1]/0.166386)
head(series_1980_1996,3)
```
## Uniendo las series

Combinamos las 17 comunidades y etiquetamos adecuadamente los periodos para los que solo hay informacion estimada

Exportamos los datos a una tabla feather

```{r join}

table<-cbind(series_2001_2010[1:17,], series_1995_2000[1:17,-1], series_1980_1996[1:17,-1])
table.m<-melt(table)
names(table.m)[2:3]<-c("period","gdp_current_price")
table.m$year<-as.numeric(gsub(" *\\(.*\\)","",as.character(table.m$period)))
table.m$kind<-"real"
table.m$kind[grep(" *\\(.*\\)",as.character(table.m$period))]<-"estimated"
library(feather)
write_feather(table.m,'gdp_per_region_1980_to_2016.feather')
table.m
```